---
title: "Calculo de inventarios de Sanpablo"
author: "Nikola Geršak"
date: "03/03/2021"
output: html_document
---

```{r setup, include=FALSE}
knitr::opts_chunk$set(echo = TRUE)

options(repos = "http://cran.us.r-project.org")
#install packages si todavia no están en ordenador
#install.packages("tidyverse")
#install.packages("broom")
#install.packages("kableExtra")
#install.packages("sjPlot")

#cargar paquetes que han estado instalados
library(tidyverse)
library(broom)
library(kableExtra)
library(sjPlot)
options(width = 60)
options(knitr.kable.NA = '')

```

```{css, echo=F}

#ajustes de estilo de texto de html archivo
p{
  text-align: justify;
  fig.align: center;
}

h1, h2, h3{
  text-align: center;
}

.table-wrapper caption {
color: black;
text-align: center;
font-family: Arial;
font-weight: bold;
font-size: xx-large;
}

```


El primer paso fue cargar archivos en r.
Las tablas ya había preparado y cambiado en excel antes que lo subí.

```{r, warning = F, message=F}

#cargar los archivos en las variablas
Sanpablo <- read_csv2("INVENTARIOS_1_2_3_SANPABLO_NS_cambiado.csv")

#la variabla que contiene solo pinos
Sanpablo %>% filter(ESPECIE == "Pinus pinaster", PARCELA != 11 & PARCELA != 10) -> Sanpablo_pino
#y variabla que contiene solo rebollo
Sanpablo %>% filter(ESPECIE != "Pinus pinaster", PARCELA != 11 & PARCELA != 10) -> Sanpablo_rebollo

```

# Primero {-}

Para ver si los numeros cuadran tenía que calcular el numero de arboles por de cada parcela.

*Disclaimer*: en toda la script estuve usando funcciones de `tydiverse` paquete así como *pipeline* (`%>%`) operador.


```{r, echo=F}
#Sanpablo 
#La prueba si los numeros cuadran de pino
Sanpablo_pino %>% group_by(PARCELA, `INVENTARIO`) %>% 
  count(`TIPO MASA`) %>% 
  pivot_wider(names_from = c(`INVENTARIO`, `TIPO MASA`), values_from = "n") -> Sanpablo_inventario_pino

Sanpablo_inventario_pino %>% kbl(caption = "<center><strong>Sanpablo - Pino</strong></center>",escape = FALSE) %>% kable_classic()

#La prueba si los numeros de rebollo cuadran

Sanpablo_rebollo %>% 
  group_by(PARCELA, `INVENTARIO`) %>% 
  count(`TIPO MASA`) %>% 
  pivot_wider(names_from = c(`INVENTARIO`, `TIPO MASA`), values_from = "n") -> Sanpablo_inventario_rebollo

Sanpablo_inventario_rebollo %>% kbl(caption = "<center><strong>Sanpablo - Rebollo</strong></center>",escape = FALSE) %>% kable_classic()

```


# Segundo {-}

Despues de eso, tengo que empezar con Calculo como en thesis de Miren en pag. 47., tabla 3.2.5.1.
Valores medios por hectarea. Es calculado por parcelas.

De archivo "Informe San pablo" he tomado los valores de superficies de parcelas. Le he ahorrado en su variabla particular.

```{r}

#superficies de tabla de archivo "informe San Pablo ......."
Superficie_Sanpablo <- c(0.072,0.071,0.072,0.060,0.061,0.060,0.056,0.059,0.061)

```



## Predicciones {-}

Algunos valores de altura faltan y por eso tengo que predicitr y llenar las que faltan. En var1 he puesto medidas que fueron tomados en campo de altura de pino y En var3 de rebollo.

Modelos lineares hice en sus proprios scripts que se llaman **Sanpablo_pino_1_modelos_lineares.r** y **Sanpablo_rebollo_1_modelos_lineares.r**. Estos dos despues he encargado en el codigo principial, de este manera el codigo principial es mas limpio y en orden.

```{r, warning=F, message=F}

#Tengo que llenar valores de altura que faltan con valores que voy a predecir
#Valores que faltan
#var1 y var3 contienen medidas que son tomados en campo de altura
Sanpablo_pino %>% filter(is.na(`ALT - TOTAL`)==F) -> var1

Sanpablo_rebollo %>% filter(is.na(`ALT - TOTAL`)==F) -> var3

#modelos lineares son calculados en archivo modelos_linares.r
#tambien las predicciones de alturas
#los variables voy a poner en un ambiente/environment nuevo para mantener las cosas limpias

e_pino <- new.env()
source("Sanpablo_pino_1_modelos_lineares.r", local = e_pino)
attach(e_pino)

#llenacion de valores que faltan en Altura_pred y Altura_def, pino
Sanpablo_pino %>% mutate(Altura_def = ifelse(is.na(`ALT - TOTAL`), var2$Prediccion, `ALT - TOTAL`), Altura_pred = var2$Prediccion) -> Sanpablo_H_pred_pino

e_rebollo <- new.env()
source("Sanpablo_rebollo_1_modelos_lineares.r", local = e_rebollo)
attach(e_rebollo)

#llenacion de valores que faltan en Altura_pred y Altura_def, rebollo
#tenia que sortir variablas var4 y Sanpablo_rebollo porque no eran alineadas
var4 %>% arrange(INVENTARIO, PARCELA, `NO PIE`) -> var4

Sanpablo_rebollo %>% arrange(INVENTARIO, PARCELA, `NO PIE`) %>% mutate(Altura_def = ifelse(is.na(`ALT - TOTAL`), var4$Prediccion, `ALT - TOTAL`), Altura_pred = var4$Prediccion) -> Sanpablo_H_pred_rebollo

```

### Modelos lineares {-}

Los modelos de rebollo muestro aquí, cada en su propria tabla. Cada modelo se llama de manera **linMod X Y ** donde X es numero de parcela e Y numero de inventario.

```{r, echo=F}

#Entonces, aqui son modeles diferentes para cada parcela (1-9)
#las tabelas de library(sjPlot)
tab_model(linMod11, linMod12, linMod13, show.aic = T, dv.labels = c("linMod11", "linMod12", "linMod13"))
tab_model(linMod21, linMod22, linMod23, show.aic = T, dv.labels = c("linMod21", "linMod22", "linMod23"))
tab_model(linMod31, linMod32, linMod33, show.aic = T, dv.labels = c("linMod31", "linMod32", "linMod33"))

tab_model(linMod41, linMod42, linMod43, show.aic = T, dv.labels = c("linMod41", "linMod42", "linMod43"))
tab_model(linMod51, linMod52, linMod53, show.aic = T, dv.labels = c("linMod51", "linMod52", "linMod53"))
tab_model(linMod61, linMod62, linMod63, show.aic = T, dv.labels = c("linMod61", "linMod62", "linMod63"))

tab_model(linMod71, linMod72, linMod73, show.aic = T, dv.labels = c("linMod71", "linMod72", "linMod73"))
tab_model(linMod81, linMod82, linMod83, show.aic = T, dv.labels = c("linMod81", "linMod82", "linMod83"))
tab_model(linMod91, linMod92, linMod93, show.aic = T, dv.labels = c("linMod91", "linMod92", "linMod93"))

```






## La gráfica {-}

Ahora, se puede mostrar la regresion linear en un grafico. Voy a usar package ggplot2 *(de tidyverse)* para esto.

Hay dos grupos de graficas que muestran: 

<ol>

<li> Curva de regresion, (Altura~Diametro) </li>
<li> Residuales </li>

</ol>

Graficas son en sus proprios archivos porque gastan mucho espacio y retardan escript. Para ahorrar tiempo cuando estuve encendiendo script las había puesto en sus proprios archivos.

Archivos se llaman: **Sanpablo_pino_2_grafica_diam-alt.r** y **Sanpablo_rebollo_2_grafica_diam-alt.r**

Ejemplo de codigo de grafica.

```{r, message=F, warning=F, eval=F}

#tengo que cambiar EDAD en factor para hacerlo variable discrete
Sanpablo_H_pred_rebollo$INVENTARIO <- as.factor(Sanpablo_H_pred_rebollo$INVENTARIO)

#aqí es un ejemplo de grafica hecha tras ggplot2 package
Sanpablo_H_pred_rebollo %>% filter(PARCELA==5) %>%  
  ggplot(aes(x = `DIAM MED`/10, 
             y = Altura_pred,
             color = INVENTARIO))+
  stat_smooth(method = lm, 
              formula = y~log(x), 
              se = F)+
  geom_point(aes(shape = "any"))+
  geom_point(aes(y = Altura_pred, 
             shape = "one")) +
  theme_classic() +
  theme(plot.title = element_text(hjust = 0.5)) +
  ggtitle("Modelo linear para Altura y Diametro medio, Parcela x Especie y") +
  scale_y_continuous(name = "Altura / m") +
  scale_x_continuous(name = "Diametro medio / cm") +
  scale_color_brewer(name = "Edad", 
                     palette = "Set1")+
  scale_shape_manual(name = "Altura de arbol",
                     labels = c("Medida", "predicha"),
                     values = c(19,2))


```

### Curvas de regresiones {-}

Las 9 graficas para 9 parcelas.

```{r, message=F, warning=F, echo=F}

#tengo que cambiar EDAD en factor para hacerlo variable discrete
Sanpablo_H_pred_pino$`EDAD` <- as.factor(Sanpablo_H_pred_pino$`EDAD`)
Sanpablo_H_pred_rebollo$INVENTARIO <- as.factor(Sanpablo_H_pred_rebollo$INVENTARIO)

source("Sanpablo_pino_2_grafica_diam-alt.r")
gda1
gda2
gda3
gda4
gda5
gda6
gda7
gda8
gda9

source("Sanpablo_rebollo_2_grafica_diam-alt.r")
gda1
gda2
gda3
gda4
gda5
gda6
gda7
gda8
gda9


```


### Grafica de residuos de modelos {-}

Para la grafica de residuos usé el library broom para hacer el test de apropriedad. Tambien library gridExtra para poner mas graficas (3 de un modelo linear) en una unica grafica.

Las graficas se tratan solo de modelos para rebollos.


```{r, message=F, warning=F}

#grafica de residuos, library broom sirve para calcular los residuos
library(broom)
library(gridExtra)

#si no se quiere mostrar/utilizar documento de grafica de residuos se puede comentar (poner #) atras de esta fila abajo
#source("grafica_residuos.r")


```



# Tercero - Calculo de Parcelas {-}

Este documento es el principal que incluye todos los calculos de todas las parcelas (9) y todas las especies (pino, roble) de San Pablo de los montes.

Abajo muestro mi codigo y calculo de parcelas.

Calculos de variablas de arboles extraidos *(por ej. Dge, Ve, ABe etc.)* son hechos un poco de manera lia porque tenía que añadir campos que faltan en variable (sin esos campos no hay suficiented campos de tabla y por eso no se pueden añadir en la tabla principal)

En calculo estuve usando paquetes de megapaquete `tidyverse`, eso es de gran importancia porque ese paquete ayuda y facilita hacer analisys de datos así como hacer mi codigo mas legible.

### Pino - n, d, h{-}

```{r, message=F, warning=F}

#Numero de pies
Sanpablo_pino %>% 
  group_by(PARCELA, INVENTARIO) %>% 
  count(`TIPO MASA`) %>% 
  pivot_wider(names_from = c(`TIPO MASA`), values_from = "n") %>% 
  transmute(Nac = sum(`E`,`NA`, na.rm = T), Ndc = `NA`, Ne = `E`) -> Sanpablo_P

#Superficie
Sanpablo_P$Superficie <- rep(Superficie_Sanpablo, each=3)

#Calculo de numero de pies por hectárea
Sanpablo_P[is.na(Sanpablo_P)] <- 0
Sanpablo_P %>% mutate(Superficie = Superficie, 
                      Nac = Nac/Superficie, 
                      Ndc = Ndc/Superficie, 
                      Ne = Ne/Superficie) %>% round -> Sanpablo_P

#Superficie una vez mas porque se perdió por funccion round
Sanpablo_P$Superficie <- rep(Superficie_Sanpablo, each=3)

#funccion para calcular diametro cuadratico
dg <- function(d) {
  x <- sqrt(mean(d^2, na.rm = T))
  x
}

#Dgac
Sanpablo_pino %>% 
  group_by(PARCELA, INVENTARIO) %>% 
  summarise(Dgac = dg(`DIAM MED`/10)) %>% 
  ungroup %>% select(Dgac) %>% unlist -> Sanpablo_P$Dgac

#Dgdc, en diametro cuadratico despues de clara son incorporados arboles nuevos
Sanpablo_pino %>% 
  filter(is.na(`TIPO MASA`)==T|`TIPO MASA`=="N") %>% 
  group_by(PARCELA, INVENTARIO) %>% 
  summarise(Dgdc = dg(`DIAM MED`/10)) %>% 
  ungroup %>% select(Dgdc) %>% unlist -> Sanpablo_P$Dgdc

#Dge
#primero he hecho la variabla en Sanpablo_H_pred_pino que contuvo solo diametros de arboles extraidos, de este manera es mas facil y limpio calcular medidas extraidos después
Sanpablo_H_pred_pino %>% 
  mutate(Diam_e = ifelse(`TIPO MASA`=="E", `DIAM MED`, NA)) -> Sanpablo_H_pred_pino

#calculo de Dge
Sanpablo_H_pred_pino %>% 
  group_by(PARCELA, INVENTARIO) %>% 
  summarise(Dge = dg(Diam_e/10)) %>% 
  ungroup %>% select(Dge) %>% unlist -> Sanpablo_P$Dge

#Doac, para eso tomé los 7 arboles mas gruesos de cada parcela porque la superficie es menos que 0.7 ha en promedio
Sanpablo_pino %>% 
  group_by(PARCELA, INVENTARIO) %>% 
  slice_max(n=7, order_by = `DIAM MED`) %>% 
  summarise(Doac = mean(`DIAM MED`/10)) %>% 
  ungroup %>% select(Doac) %>% unlist -> Sanpablo_P$Doac

#Dodc, estoy usando la funccion slice_max de paquete dplyr 
Sanpablo_pino %>% 
  group_by(PARCELA, INVENTARIO) %>% 
  slice_max(n=7, order_by = `DIAM MED`) %>% 
  summarise(Dodc = mean(`DIAM MED`/10)) %>% 
  ungroup %>% select(Dodc) %>% unlist -> Sanpablo_P$Dodc

#Hgac, calculé alturas de Altura_def (variabla que contiene alturas medidas y predichas)
Sanpablo_H_pred_pino %>% 
  group_by(PARCELA, INVENTARIO) %>% 
  summarise(Hgac = mean(Altura_def)) %>% 
  ungroup %>% select(Hgac) %>% unlist -> Sanpablo_P$Hgac

#Hgdc
Sanpablo_H_pred_pino %>% 
  filter(is.na(`TIPO MASA`)==T|`TIPO MASA`=="N") %>% 
  group_by(PARCELA, INVENTARIO) %>% 
  summarise(Hgdc = mean(Altura_def, na.rm = T)) %>% 
  ungroup %>% select(Hgdc) %>% unlist -> Sanpablo_P$Hgdc

#Hge
#lo mismo como Dge, primero añadí una variabla en Sanpablo_H_pred_pino
Sanpablo_H_pred_pino %>% 
  mutate(Altura_e = ifelse(`TIPO MASA`=="E", Altura_def, NA)) -> Sanpablo_H_pred_pino

Sanpablo_H_pred_pino %>% 
  group_by(PARCELA, INVENTARIO) %>% 
  summarise(Hge = mean(Altura_e, na.rm = T)) %>% 
  ungroup %>% select(Hge) %>% unlist -> Sanpablo_P$Hge

#Hoac
Sanpablo_H_pred_pino %>% 
  group_by(PARCELA, INVENTARIO) %>% 
  slice_max(n=7, order_by = `DIAM MED`) %>% 
  summarise(Hoac = mean(Altura_def, na.rm = T)) %>% 
  ungroup %>% select(Hoac) %>% unlist -> Sanpablo_P$Hoac

#Hodc
Sanpablo_H_pred_pino %>% 
  group_by(PARCELA, INVENTARIO) %>% 
  slice_max(n=7, order_by = `DIAM MED`) %>% 
  summarise(Hodc = mean(Altura_def, na.rm = T)) %>% 
  ungroup %>% select(Hodc) %>% unlist -> Sanpablo_P$Hodc

```

### Rebollo - n,d,h {-}


```{r, message=F, warning= F}
#Calculo de rebollos de San Pablo de montes

#Numero de pies
Sanpablo_rebollo %>% 
  group_by(PARCELA, INVENTARIO) %>% 
  count(`TIPO MASA`) %>% 
  pivot_wider(names_from = c(`TIPO MASA`), values_from = "n") %>% 
  transmute(Nac = sum(`E`,`NA`, na.rm = T), Ndc = sum(`NA`, `N`, na.rm=T), Ne = `E`, Nn = `N`) -> Sanpablo_R

#Superficie
Sanpablo_R$Superficie <- rep(Superficie_Sanpablo, each=3)[c(-29,-32,-33)]

#Calculo de numero de pies por hectárea
Sanpablo_R[is.na(Sanpablo_R)] <- 0
Sanpablo_R %>% transmute(Superficie = Superficie, 
                         Nac = Nac/Superficie, 
                         Ndc = Ndc/Superficie, 
                         Ne = Ne/Superficie,
                         Nn = Nn/Superficie) %>% round -> Sanpablo_R

#Superficie una vez mas porque se perdió por funccion round
Sanpablo_R$Superficie <- rep(Superficie_Sanpablo, each=3)[c(-29,-32,-33)]

#Dgac
Sanpablo_rebollo %>% 
  group_by(PARCELA, INVENTARIO) %>% 
  summarise(Dgac = dg(`DIAM MED`)/10) %>% 
  ungroup %>% select(Dgac) %>% unlist -> Sanpablo_R$Dgac

#Dgdc
Sanpablo_rebollo %>% 
  filter(is.na(`TIPO MASA`)==T|`TIPO MASA`=="N") %>% 
  group_by(PARCELA, INVENTARIO) %>% 
  summarise(Dgdc = dg(`DIAM MED`/10)) %>% 
  ungroup %>% select(Dgdc) %>% unlist -> Sanpablo_R$Dgdc

#Dge
#Diam_e
Sanpablo_H_pred_rebollo %>% 
  mutate(Diam_e = ifelse(`TIPO MASA`=="E", `DIAM MED`, NA)) -> Sanpablo_H_pred_rebollo

Sanpablo_H_pred_rebollo %>% 
  group_by(PARCELA, INVENTARIO) %>% 
  summarise(Dge = dg(Diam_e/10)) %>% 
  ungroup %>% select(Dge) %>% unlist -> Sanpablo_R$Dge

#Doac
Sanpablo_rebollo %>% 
  group_by(PARCELA, INVENTARIO) %>% 
  slice_max(n=7, order_by = `DIAM MED`) %>% 
  summarise(Doac = mean(`DIAM MED`/10)) %>% 
  ungroup %>% select(Doac) %>% unlist -> Sanpablo_R$Doac

#Dodc
Sanpablo_rebollo %>% 
  group_by(PARCELA, INVENTARIO) %>% 
  slice_max(n=7, order_by = `DIAM MED`) %>% 
  summarise(Dodc = mean(`DIAM MED`/10)) %>% 
  ungroup %>% select(Dodc) %>% unlist -> Sanpablo_R$Dodc

#Hgac
Sanpablo_H_pred_rebollo %>% 
  group_by(PARCELA, INVENTARIO) %>% 
  summarise(Hgac = mean(`ALT - TOTAL`, na.rm = T)) %>% 
  ungroup %>% select(Hgac) %>% unlist -> Sanpablo_R$Hgac

#Hgdc
Sanpablo_H_pred_rebollo %>% 
  filter(is.na(`TIPO MASA`)==T|`TIPO MASA`=="N") %>% 
  group_by(PARCELA, INVENTARIO) %>% 
  summarise(Hgdc = mean(`ALT - TOTAL`, na.rm = T)) %>% 
  ungroup %>% select(Hgdc) %>% unlist -> Sanpablo_R$Hgdc

#Hge
#Altura_e
Sanpablo_H_pred_rebollo %>% 
  mutate(Altura_e = ifelse(`TIPO MASA`=="E", Altura_def, NA)) -> Sanpablo_H_pred_rebollo

Sanpablo_H_pred_rebollo %>% 
  group_by(PARCELA, INVENTARIO) %>% 
  summarise(Hge = mean(Altura_e, na.rm = T)) %>% 
  ungroup %>% select(Hge) %>% unlist -> Sanpablo_R$Hge

#Hoac
Sanpablo_H_pred_rebollo %>% 
  group_by(PARCELA, INVENTARIO) %>% 
  slice_max(n=7, order_by = `DIAM MED`) %>% 
  summarise(Hoac = mean(`ALT - TOTAL`, na.rm = T)) %>% 
  ungroup %>% select(Hoac) %>% unlist -> Sanpablo_R$Hoac

#Hodc
Sanpablo_H_pred_rebollo %>% 
  group_by(PARCELA, INVENTARIO) %>% 
  slice_max(n=7, order_by = `DIAM MED`) %>% 
  summarise(Hodc = mean(`ALT - TOTAL`, na.rm = T)) %>%
  ungroup %>% select(Hodc) %>% unlist  -> Sanpablo_R$Hodc

```




## Area basimetrica y Volumen {-}

Entonces, voy a calcular área basimétrica y volumen.

### Area basimetrica {-}

Area basimetrica de cada arbol estuve calculada segun la formula.

$$g_i=\frac{\pi}{4}*d_i^2$$


### Pino - g {-}


```{r, message=F, warning=F}

#funccion para calcular area basimetrica
g <- function(d){
  x <- ((d/1000)^2)*(pi/4)
  x
}

#calculo de AB para cada arbol
Sanpablo_H_pred_pino %>% 
  mutate(AreaBasimetrica = g(`DIAM MED`)) %>% 
  mutate(AreaBasimetrica_e = ifelse(`TIPO MASA`=="E", AreaBasimetrica, NA)) -> Sanpablo_H_pred_pino

#ABac
Sanpablo_H_pred_pino %>% 
  group_by(PARCELA, INVENTARIO) %>% 
  summarise(ABac = sum(AreaBasimetrica)) %>% 
  ungroup %>% select(ABac) %>% unlist -> Sanpablo_P$ABac

#ABdc
Sanpablo_H_pred_pino %>% 
  filter(is.na(`TIPO MASA`)==T|`TIPO MASA`=="N") %>% 
  group_by(PARCELA, INVENTARIO) %>% 
  summarise(ABdc = sum(AreaBasimetrica)) %>% 
  ungroup %>% select(ABdc) %>% unlist -> Sanpablo_P$ABdc

#ABe
Sanpablo_H_pred_pino %>% 
  group_by(PARCELA, INVENTARIO) %>% 
  summarise(ABe = sum(AreaBasimetrica_e, na.rm = T)) %>% 
  ungroup %>% select(ABe) %>% unlist -> Sanpablo_P$ABe

#ABac, ABdc, ABe
Sanpablo_P %>% mutate(ABac = ABac/Superficie, 
                      ABdc = ABdc/Superficie, 
                      ABe = ABe/Superficie) -> Sanpablo_P

#ABT
Sanpablo_P %>% group_by(PARCELA) %>% 
  mutate(ABT = ABac + cumsum(ABe)-ABe) %>% 
  ungroup %>% select(ABT) %>% unlist -> Sanpablo_P$ABT

```

### Rebollo - g {-}


```{r, message=F, warning=F}

#Calculo de AB para cada arbol
Sanpablo_H_pred_rebollo %>% 
  mutate(AreaBasimetrica = g(`DIAM MED`)) %>% 
  mutate(AreaBasimetrica_e = ifelse(`TIPO MASA`=="E", AreaBasimetrica, NA)) -> Sanpablo_H_pred_rebollo

#ABac
Sanpablo_H_pred_rebollo %>% 
  group_by(PARCELA, INVENTARIO) %>% 
  summarise(ABac = sum(`AreaBasimetrica`, na.rm = T)) %>% 
  ungroup %>% select(ABac) %>% unlist -> Sanpablo_R$ABac

#ABdc
Sanpablo_H_pred_rebollo %>% 
  filter(is.na(`TIPO MASA`)==T|`TIPO MASA`=="N") %>% 
  group_by(PARCELA, INVENTARIO) %>% 
  summarise(ABdc = sum(AreaBasimetrica, na.rm = T)) %>% 
  ungroup %>% select(ABdc) %>% unlist -> Sanpablo_R$ABdc

#ABe
Sanpablo_H_pred_rebollo %>% 
  group_by(PARCELA, INVENTARIO) %>% 
  summarise(ABe = sum(AreaBasimetrica, na.rm = T)) %>% 
  ungroup %>% select(ABe) %>% unlist -> Sanpablo_R$ABe

#ABac, ABdc, ABe
Sanpablo_R %>% mutate(ABac = ABac/Superficie, 
                      ABdc = ABdc/Superficie, 
                      ABe = ABe/Superficie) -> Sanpablo_R

#ABT
Sanpablo_R %>% 
  group_by(PARCELA) %>% 
  mutate(ABT = ABac + cumsum(ABe)-ABe) %>% 
  ungroup %>% select(ABT) %>% unlist -> Sanpablo_R$ABT


```


## Volumen {-}


Para cada arbol calculé volumen mediante la formula.
Despues tambien se calcularon Vac, Vdc, Ve, Vmac, Vmdc, Vme.

$$V_{mac},V_{mdc},V_{me}={\sum_{}V_i}$$




### Pino - v {-}

El volumen de pino se calculó mediante la fórmula:

$$V_{pino}=0.0004474*(d^{2.01474})*(h^{0.87153})$$


```{r, message=F, warning=F}

#Volumen
#la funcción para calcular volumen de pino
v_pino <- function(d,h){
  vcc <- 0.0004474*(d^2.01474)*(h^0.87153)
  vcc
}

#Calculo de volumen para cada arbol (solo para pino)
Sanpablo_H_pred_pino %>% 
  mutate(Volumen = v_pino(`DIAM MED`, Altura_def)/1000) %>% 
  mutate(Volumen_e = ifelse(`TIPO MASA`=="E", Volumen, NA)) -> Sanpablo_H_pred_pino

#Vac
Sanpablo_H_pred_pino %>% 
  group_by(PARCELA, INVENTARIO) %>% 
  summarise(Vac = sum(`Volumen`, na.rm = T)) %>% 
  ungroup %>% select(Vac) %>% unlist -> Sanpablo_P$Vac

#Vdc
Sanpablo_H_pred_pino %>% 
  filter(is.na(`TIPO MASA`)==T|`TIPO MASA`=="N") %>% 
  group_by(PARCELA, INVENTARIO) %>% 
  summarise(Vdc = sum(Volumen, na.rm = T)) %>% 
  ungroup %>% select(Vdc) %>% unlist -> Sanpablo_P$Vdc

#Ve
Sanpablo_H_pred_pino %>%
  group_by(PARCELA, INVENTARIO) %>% 
  summarise(Ve = sum(Volumen_e, na.rm = T)) %>% 
  ungroup %>% select(Ve) %>% unlist -> Sanpablo_P$Ve

#Vac, Vdc, Ve
Sanpablo_P %>% mutate(Vac = Vac/Superficie, 
                      Vdc = Vdc/Superficie, 
                      Ve = Ve/Superficie) -> Sanpablo_P

#VT
Sanpablo_P %>% 
  group_by(PARCELA) %>% 
  mutate(VT = Vac + cumsum(Ve)-Ve) %>% 
  ungroup %>% select(VT) %>% unlist -> Sanpablo_P$VT

#Vmac, Vmdc, Vme
Sanpablo_P %>% mutate(Vmac = Vac/Nac, 
                      Vmdc = Vdc/Ndc, 
                      Vme = Ve/Ne) -> Sanpablo_P

```

### Rebollo - v {-}

El volumen de rebollo se calculó mediante la fórmula:

$$V_{rebollo}=0.0006176*(d^{2.41852})*(h^{0.39518})$$

```{r, message=F, warning=F}

#el volumen de rebollo calculé mediante la funccion
v_rebollo <- function(d,h){
  vcc <- 0.0006176*(d^2.41852)*(h^0.39518)
  vcc 
} 


#Calculo de volumen para cada arbol
Sanpablo_H_pred_rebollo %>% 
  mutate(Volumen = v_rebollo(`DIAM MED`, Altura_def)/1000) %>% 
  mutate(Volumen_e = ifelse(`TIPO MASA`=="E", Volumen, NA)) -> Sanpablo_H_pred_rebollo

#Vac
Sanpablo_H_pred_rebollo %>% 
  group_by(PARCELA, INVENTARIO) %>% 
  summarise(Vac = sum(`Volumen`, na.rm = T)) %>% 
  ungroup %>% select(Vac) %>% unlist -> Sanpablo_R$Vac

#Vdc
Sanpablo_H_pred_rebollo %>% 
  filter(is.na(`TIPO MASA`)==T|`TIPO MASA`=="N") %>% 
  group_by(PARCELA, INVENTARIO) %>% 
  summarise(Vdc = sum(Volumen, na.rm = T)) %>% 
  ungroup %>% select(Vdc) %>% unlist -> Sanpablo_R$Vdc

#Ve
Sanpablo_H_pred_rebollo %>% 
  group_by(PARCELA, INVENTARIO) %>% 
  summarise(Ve = sum(Volumen_e, na.rm = T)) %>% 
  ungroup %>% select(Ve) %>% unlist -> Sanpablo_R$Ve

#Vac, Vdc, Ve
Sanpablo_R %>% mutate(Vac = Vac/Superficie, 
                   Vdc = Vdc/Superficie, 
                   Ve = (Ve/Superficie)) -> Sanpablo_R

#VT
Sanpablo_R %>% 
  group_by(PARCELA) %>% 
  mutate(VT = Vac + cumsum(Ve)-Ve) %>% 
  ungroup %>% select(VT) %>% unlist -> Sanpablo_R$VT

#Vmac, Vmdc, Vme
Sanpablo_R %>% mutate(Vmac = Vac/Nac, 
                   Vmdc = Vdc/Ndc, 
                   Vme = Ve/Ne) -> Sanpablo_R



```



## Biomasa {-}

Tambien tenía que calcular biomasa total por parcela.
Las formulas para Calculo de biomasa son tomados de articulos de Ricardo que se tratan de modelos de biomasa.

### Biomasa de pino {-}

```{r, message=F, warning=F}

#biomasa, W
#Pino maritimo
W_s_pino <- function(d,h){
  d <- d/10
  x <- 0.0278*d^(2.115)*h^(0.618)
  x
} 
Wb7_Wb27_pino <- function(d){
  d <- d/10
  x <- 0.000381* d^(3.141)
  x
} 

Wb2_n_pino  <- function(d){
  d <- d/10
  x <- 0.0129 * d^(2.320)
  x
} 


#Calculo de biomasa para cada arbol (solo para pino), tambien columna e
#W_s_pino, biomasa de stem
Sanpablo_H_pred_pino %>% 
  mutate(Biomasa_s = W_s_pino(`DIAM MED`, Altura_def)) %>% 
  mutate(Biomasa_s_e = ifelse(`TIPO MASA`=="E", Biomasa_s, NA)) -> Sanpablo_H_pred_pino

#Wb7_Wb27_pino, biomasa de ramas 7
Sanpablo_H_pred_pino %>% 
  mutate(Biomasa_b7_b27 = Wb7_Wb27_pino(`DIAM MED`)) %>%  
  mutate(Biomasa_b7_b27_e = ifelse(`TIPO MASA`=="E", Biomasa_b7_b27, NA)) -> Sanpablo_H_pred_pino

#Wb2_n_pino, biomasa de ramas, ramitas
Sanpablo_H_pred_pino %>% 
  mutate(Biomasa_b2_n = Wb2_n_pino(`DIAM MED`)) %>% 
  mutate(Biomasa_b2_n_e = ifelse(`TIPO MASA`=="E", Biomasa_b2_n, NA)) -> Sanpablo_H_pred_pino


#Calculo de biomasa total para pino
#biomasa de stem
#Wac_s
Sanpablo_H_pred_pino %>% 
  group_by(PARCELA, INVENTARIO) %>% 
  summarise(Wac = sum(Biomasa_s, na.rm = T)) %>% 
  ungroup %>% select(Wac) %>% unlist -> Sanpablo_P$Wac

#Wdc_s
Sanpablo_H_pred_pino %>% 
  filter(is.na(`TIPO MASA`)==T|`TIPO MASA`=="N") %>% 
  group_by(PARCELA, INVENTARIO) %>% 
  summarise(Wdc = sum(Biomasa_s, na.rm = T)) %>% 
  ungroup %>% select(Wdc) %>% unlist -> Sanpablo_P$Wdc

#We_s
Sanpablo_H_pred_pino %>%  
  group_by(PARCELA, INVENTARIO) %>% 
  summarise(We = sum(Biomasa_s_e, na.rm = T)) %>% 
  ungroup %>% select(We) %>% unlist -> Sanpablo_P$We

#biomasa de ramas
#Wac_b7_b27
Sanpablo_H_pred_pino%>% 
  group_by(PARCELA, INVENTARIO) %>% 
  summarise(Wac_b7_b27 = sum(Biomasa_b7_b27, na.rm = T)) %>% 
  ungroup %>% select(Wac_b7_b27) %>% unlist -> Sanpablo_P$Wac_b7_b27

#Wdc_b7_b27
Sanpablo_H_pred_pino %>%
  filter(is.na(`TIPO MASA`)==T|`TIPO MASA`=="N") %>% 
  group_by(PARCELA, INVENTARIO) %>% 
  summarise(Wdc_b7_b27 = sum(Biomasa_b7_b27, na.rm = T)) %>% 
  ungroup %>% select(Wdc_b7_b27) %>% unlist -> Sanpablo_P$Wdc_b7_b27

#We_b7_b27
Sanpablo_H_pred_pino %>% 
  group_by(PARCELA, INVENTARIO) %>% 
  summarise(We_b7_b27 = sum(Biomasa_b7_b27_e, na.rm = T)) %>% 
  ungroup %>% select(We_b7_b27) %>% unlist -> Sanpablo_P$We_b7_b27

#Wac_b2_n
Sanpablo_H_pred_pino %>% 
  group_by(PARCELA, INVENTARIO) %>% 
  summarise(Wac_b2_n = sum(Biomasa_b2_n, na.rm = T)) %>% 
  ungroup %>% select(Wac_b2_n) %>% unlist -> Sanpablo_P$Wac_b2_n

#Wdc_b2_n
Sanpablo_H_pred_pino %>% 
  filter(is.na(`TIPO MASA`)==T|`TIPO MASA`=="N") %>% 
  group_by(PARCELA, INVENTARIO) %>% 
  summarise(Wdc_b2_n = sum(Biomasa_b2_n, na.rm = T)) %>% 
  ungroup %>% select(Wdc_b2_n) %>% unlist -> Sanpablo_P$Wdc_b2_n

#We_b2_n
Sanpablo_H_pred_pino %>% 
  group_by(PARCELA, INVENTARIO) %>% 
  summarise(We_b2_n = sum(Biomasa_b2_n_e, na.rm = T)) %>% 
  ungroup %>% select(We_b2_n) %>% unlist -> Sanpablo_P$We_b2_n

#WT
Sanpablo_P %>% 
  mutate(WacT = sum(Wac, Wac_b7_b27, Wac_b2_n),
         WdcT = sum(Wdc, Wdc_b7_b27, Wdc_b2_n),
         WeT = sum(We, We_b7_b27, We_b2_n)) -> Sanpablo_P

```


### Biomasa roble rebollo {-}


```{r, message=F, warning=F}

#biomasa
#roble rebollo
Ws_Wb7_rebollo <- function(d,h) {
  d <- d/10
  x <- 0.0261 * d^2 * h
  x
} 

Wb2_7_rebollo <- function(d,h) {
  d <- d/10
  x <- -0.0260 * d^2 + 0.536 * h + 0.00538 * d^2 * h
  x
} 

Wb2_rebollo <- function(d,h) {
  d <- d/10
  x <-  0.898 * d - 0.445 * h
  x
} 

#Calculo de biomasa para cada arbol (solo para rebollo)
#Ws_Wb7_rebollo, biomasa de stem y ramas hasta 7cm
Sanpablo_H_pred_rebollo %>% 
  mutate(Biomasa_s_7 = Ws_Wb7_rebollo(`DIAM MED`, Altura_def)) %>% 
  mutate(Biomasa_s_7_e = ifelse(`TIPO MASA`=="E", Biomasa_s_7, NA)) -> Sanpablo_H_pred_rebollo

#Wb2_7_rebollo, biomasa de ramas 2-7
Sanpablo_H_pred_rebollo %>% 
  mutate(Biomasa_b2_7 = Wb2_7_rebollo(`DIAM MED`, Altura_def)) %>% 
  mutate(Biomasa_b2_7_e = ifelse(`TIPO MASA`=="E", Biomasa_b2_7, NA)) -> Sanpablo_H_pred_rebollo

#Wb2_rebollo, biomasa de ramas, ramitas
Sanpablo_H_pred_rebollo %>% 
  mutate(Biomasa_b2_n = Wb2_rebollo(`DIAM MED`, Altura_def)) %>% 
  mutate(Biomasa_b2_n_e = ifelse(`TIPO MASA`=="E", Biomasa_b2_n, NA)) -> Sanpablo_H_pred_rebollo


#Calculo de biomasa total para rebollo
#biomasa de stem
#Wac_s_7
Sanpablo_H_pred_rebollo %>% 
  group_by(PARCELA, INVENTARIO) %>% 
  summarise(Wac = sum(Biomasa_s_7, na.rm = T)) %>% 
  ungroup %>% select(Wac) %>% unlist -> Sanpablo_R$Wac_s_7

#Wdc_s_7
Sanpablo_H_pred_rebollo %>% 
  filter(is.na(`TIPO MASA`)==T|`TIPO MASA`=="N") %>% 
  group_by(PARCELA, INVENTARIO) %>% 
  summarise(Wdc = sum(Biomasa_s_7, na.rm = T)) %>% 
  ungroup %>% select(Wdc) %>% unlist -> Sanpablo_R$Wdc_s_7

#We_s_7
Sanpablo_H_pred_rebollo %>%  
  group_by(PARCELA, INVENTARIO) %>% 
  summarise(We = sum(Biomasa_s_7_e, na.rm = T)) %>% 
  ungroup %>% select(We) %>% unlist -> Sanpablo_R$We_s_7

#biomasa de ramas
#Wac_b2_7
Sanpablo_H_pred_rebollo%>% 
  group_by(PARCELA, INVENTARIO) %>% 
  summarise(Wac_b2_7 = sum(Biomasa_b2_7, na.rm = T)) %>% 
  ungroup %>% select(Wac_b2_7) %>% unlist -> Sanpablo_R$Wac_b2_7

#Wdc_b2_7
Sanpablo_H_pred_rebollo %>% 
  filter(is.na(`TIPO MASA`)==T|`TIPO MASA`=="N") %>% 
  group_by(PARCELA, INVENTARIO) %>% 
  summarise(Wdc_b2_7 = sum(Biomasa_b2_7, na.rm = T)) %>% 
  ungroup %>% select(Wdc_b2_7) %>% unlist -> Sanpablo_R$Wdc_b2_7

#We_b2_7
Sanpablo_H_pred_rebollo %>%
  group_by(PARCELA, INVENTARIO) %>% 
  summarise(We_b2_7 = sum(Biomasa_b2_7_e, na.rm = T)) %>% 
  ungroup %>% select(We_b2_7) %>% unlist -> Sanpablo_R$We_b2_7

#Wac_b2_n
Sanpablo_H_pred_rebollo %>% 
  group_by(PARCELA, INVENTARIO) %>% 
  summarise(Wac_b2_n = sum(Biomasa_b2_n, na.rm = T)) %>% 
  ungroup %>% select(Wac_b2_n) %>% unlist -> Sanpablo_R$Wac_b2_n
#Wdc_b2_n
Sanpablo_H_pred_rebollo %>% 
  filter(is.na(`TIPO MASA`)==T|`TIPO MASA`=="N") %>% 
  group_by(PARCELA, INVENTARIO) %>% 
  summarise(Wdc_b2_n = sum(Biomasa_b2_n, na.rm = T)) %>% 
  ungroup %>% select(Wdc_b2_n) %>% unlist -> Sanpablo_R$Wdc_b2_n

#We_b2_n
Sanpablo_H_pred_rebollo %>%  
  group_by(PARCELA, INVENTARIO) %>% 
  summarise(We_b2_n = sum(Biomasa_b2_n_e, na.rm = T)) %>% 
  ungroup %>% select(We_b2_n) %>% unlist -> Sanpablo_R$We_b2_n

#WT
Sanpablo_R %>% 
  mutate(WacT = sum(Wac_s_7, Wac_b2_7, Wac_b2_n),
         WdcT = sum(Wdc_s_7, Wdc_b2_7, Wdc_b2_n),
         WeT = sum(We_s_7, We_b2_7, We_b2_n)) -> Sanpablo_R

```

# Los resultados: Las tablas finales {-}

Entonces la tablas de estadisticas calculadas de pino y de rebollo para todas las parcelas estoy mostrando aquí.


```{r, message=F, warning=F, echo=F}

#una limpieza poquita
Sanpablo_P[is.na(Sanpablo_P)] <- 0
Sanpablo_P %>% round(3) -> Sanpablo_P

Sanpablo_R[is.na(Sanpablo_R)] <- 0
Sanpablo_R %>% round(3) -> Sanpablo_R

#añadir de tratamiento a pino
Sanpablo_H_pred_pino %>% 
  group_by(PARCELA, INVENTARIO, TRATAMIENTO) %>% 
  summarise %>% ungroup %>% 
  select(TRATAMIENTO) %>%
  add_column(Sanpablo_P,., .after = "INVENTARIO") -> Sanpablo_P

#añadir de tratamiento a rebollo
Sanpablo_H_pred_rebollo %>% 
  group_by(PARCELA, INVENTARIO, TRATAMIENTO) %>% 
  summarise %>% ungroup %>% 
  select(TRATAMIENTO) %>%
  add_column(Sanpablo_R,., .after = "INVENTARIO") -> Sanpablo_R

#añadir de sitio y especie a pino
Sanpablo_P %>% add_column(Sitio = "Sanpablo", Especie = "Pinus pinaster", .before = "PARCELA") -> Sanpablo_P

#añadir de sitio y especie a rebollo
Sanpablo_R %>% add_column(Sitio = "Sanpablo", Especie = "Quercus pirenaica", .before = "PARCELA") -> Sanpablo_R

source("Sanpablo_pino_3_tablas.r")

k11
k12
k13

k21
k22
k23

k31
k32
k33

k41
k42
k43

k51
k52
k53

k61
k62
k63

k71
k72
k73

k81
k82
k83

k91
k92
k93

source("Sanpablo_rebollo_3_tablas.r")

k11
k12
k13

k21
k22
k23

k31
k32
k33

k41
k42
k43

k51
k52
k53

k61
k62
k63

k71
k72
k73

k81
k82
k83

k91
k92
k93

#write_csv2(Sanpablo_P, "Sanpablo_P.csv")
#write_csv2(Sanpablo_R, "Sanpablo_R.csv")


```


