---
title: "Análisis de inventarios de Sanpablo y Lubia"
author: "Nikola Gersak"
date: "13/4/2021"
output: html_document
---

```{r setup, include=FALSE}
knitr::opts_chunk$set(echo = TRUE)

options(repos = "http://cran.us.r-project.org")
#install packages si todavia no están en ordenador
#install.packages("tidyverse")
#install.packages("broom")
#install.packages("kableExtra")
#install.packages("sjPlot")

#cargar paquetes que han estado instalados
library(tidyverse)
library(broom)
library(kableExtra)
library(sjPlot)
library(ggpubr)
library(car)
library(xtable)
library(gridExtra)
options(width = 60)
options(knitr.kable.NA = '')

```

```{css, echo=F}

#ajustes de estilo de texto de html archivo
p{
  text-align: justify;
  fig.align: center;
}

h1, h2, h3{
  text-align: center;
}

.table-wrapper caption {
color: black;
text-align: center;
font-family: Arial;
font-weight: bold;
font-size: xx-large;
}

```

Cargué las tablas que había calculado en los archivos de calculo. Además, las pegué juntos.

```{r cargar de los datos, message=F, warning=F}
#Pinos y rebollos de San Pablo
Sanpablo_P <- read_csv2("Sanpablo_P.csv")
Sanpablo_R <- read_csv2("Sanpablo_R.csv")

#Pinos y rebollos de Lubia
Lubia_P <- read_csv2("Lubia_P.csv")
Lubia_R <- read_csv2("Lubia_R.csv")

#pegacion de tablas
Sanpablo <- full_join(Sanpablo_P, Sanpablo_R)
Lubia <- full_join(Lubia_P, Lubia_R)

#añadir la edad a pinos
#Pinos$EDAD <- rep(c(36,40,44),18)

```


```{r, eval=F, echo=F}
#tabla para articulo
#lubia
Lubia %>% group_by(Sitio, Especie, TRATAMIENTO) %>% summarise_all(mean) %>% select(Tratamiento = TRATAMIENTO, Superficie, Nac, Ndc, Dgac, Dgdc, Hoac, Hgac, Hgdc, ABac, ABdc) %>% mutate(across(3:11,round,1)) %>% mutate(Superficie = round(Superficie, 3)) -> Lubia_articulo

#Sanpablo
Sanpablo %>% group_by(Sitio, Especie, TRATAMIENTO) %>% summarise_all(mean) %>% select(Tratamiento = TRATAMIENTO, Superficie, Nac, Ndc, Dgac, Dgdc, Hoac, Hgac, Hgdc, ABac, ABdc) %>% mutate(across(3:11,round,1)) %>% mutate(Superficie = round(Superficie, 3)) -> Sanpablo_articulo

#write_csv2(Lubia_articulo, "Lubia_articulo.csv")
#write_csv2(Sanpablo_articulo, "Sanpablo_articulo.csv")

```


# Primero {-}

## Calculo de sumas de datos {-}

```{r calculo de sumas, message=F, warning=F}

#calculo de sumas de algunas variables de Pino y Rebollo
Lubia %>% 
  group_by(PARCELA, INVENTARIO) %>% 
  summarise(Sitio = Sitio,
            Especie = "P. pinaster + Q. pirenaica",
            TRATAMIENTO = TRATAMIENTO,
            Nac = sum(Nac),
            Ndc = sum(Ndc),
            Ne = sum(Ne),
            ABac = sum(ABac),
            ABdc = sum(ABdc),
            ABe = sum(ABe),
            ABT = sum(ABT),
            Vac = sum(Vac),
            Vdc = sum(Vdc),
            Ve = sum(Ve),
            VT = sum(VT),
            WacT = sum(WacT),
            WdcT = sum(WdcT),
            WeT = sum(WeT)) %>%
  distinct(PARCELA, INVENTARIO, .keep_all = T) %>% 
  full_join(Lubia, .) -> Lubia

Sanpablo %>% 
  group_by(PARCELA, INVENTARIO) %>% 
  summarise(Sitio = Sitio,
            Especie = "P. pinaster + Q. pirenaica",
            TRATAMIENTO = TRATAMIENTO,
            Nac = sum(Nac),
            Ndc = sum(Ndc),
            Ne = sum(Ne),
            ABac = sum(ABac),
            ABdc = sum(ABdc),
            ABe = sum(ABe),
            ABT = sum(ABT),
            Vac = sum(Vac),
            Vdc = sum(Vdc),
            Ve = sum(Ve),
            VT = sum(VT),
            WacT = sum(WacT),
            WdcT = sum(WdcT),
            WeT = sum(WeT)) %>%
  distinct(PARCELA, INVENTARIO, .keep_all = T) %>% 
  full_join(Sanpablo, .) -> Sanpablo

#todos juntos
SP_L <- full_join(Sanpablo, Lubia)

```


# Segundo {-}

## Gráfica {-}

### Evolucion de variables {-}


```{r, message=F, warning=F, echo=F}

#convertir algunas variables en factores
Sanpablo$PARCELA <- as.factor(Sanpablo$PARCELA)
Lubia$PARCELA <- as.factor(Lubia$PARCELA)

#variables cuales pongo en bucles de graficas
sitios <- c("Lubia", "Sanpablo")
arboles <- c("Pinus pinaster", "Quercus pirenaica","P. pinaster + Q. pirenaica")
#variables de cuales se muestra evolucion
variable <- c("Nac","ABac", "VT", "WdcT", "Dodc", "Hodc")

#source("Analisis_1_graficas_evolucion_de_variables.r")

```




# Tercero {-}

## Calculo de incrementos {-}


```{r incremento, warning=F, message=F}

#incremento de Dg, H, V, AB, W
#vectores de ayuda
ac <- seq(1,81,3)
dc <- seq(3,81,3)

#la tabla primaria
Lubia_incrementos <- tibble(.rows = 54)
Lubia_incrementos$Especie <- rep(c("Pinus pinaster", "Quercus pirenaica", "P. pinaster + Q. pirenaica"), each=18)
Lubia_incrementos$Parcela <- rep(1:9,each=2, times=3)
Lubia_incrementos$Inventario <- rep(c("1-2","2-3"), times = 27)
Lubia_incrementos$Tratamiento <- rep(c("D","E","A","E","D","A","A","E","D"), each=2, times=3)

#Dg
Lubia %>% select(Dgac) %>% unlist %>% .[-ac] -> Lubia_incrementos$Dgac
Lubia %>% select(Dgdc) %>% unlist %>% .[-dc] -> Lubia_incrementos$Dgdc
Lubia_incrementos %>% mutate(Dgi = Dgac - Dgdc) -> Lubia_incrementos

#H
Lubia %>% select(Hgac) %>% unlist %>% .[-ac] -> Lubia_incrementos$Hac
Lubia %>% select(Hgdc) %>% unlist %>% .[-dc] -> Lubia_incrementos$Hdc
Lubia_incrementos %>% mutate(Hi = Hac - Hdc) -> Lubia_incrementos

#AB
Lubia %>% select(ABac) %>% unlist %>% .[-ac] -> Lubia_incrementos$ABac
Lubia %>% select(ABdc) %>% unlist %>% .[-dc] -> Lubia_incrementos$ABdc
Lubia_incrementos %>% mutate(ABi = ABac - ABdc) -> Lubia_incrementos

#V
Lubia %>% select(Vac) %>% unlist %>% .[-ac] -> Lubia_incrementos$Vac
Lubia %>% select(Vdc) %>% unlist %>% .[-dc] -> Lubia_incrementos$Vdc
Lubia_incrementos %>% mutate(Vi = Vac - Vdc) -> Lubia_incrementos

#W
Lubia %>% select(WacT) %>% unlist %>% .[-ac] -> Lubia_incrementos$WacT
Lubia %>% select(WdcT) %>% unlist %>% .[-dc] -> Lubia_incrementos$WdcT
Lubia_incrementos %>% mutate(Wi = WacT - WdcT) -> Lubia_incrementos

#limpio final
Lubia_incrementos %>% transmute(Sitio = "Lubia", Especie, Parcela, Inventario, Tratamiento, Dgi, Hi, ABi, Vi, Wi) -> Lubia_incrementos

#Sanpablo
#la tabla primaria
Sanpablo_incrementos <- tibble(.rows = 54)
Sanpablo_incrementos$Especie <- rep(c("Pinus pinaster", "Quercus pirenaica", "P. pinaster + Q. pirenaica"), each=18)
Sanpablo_incrementos$Parcela <- rep(1:9,each=2, times=3)
Sanpablo_incrementos$Inventario <- rep(c("1-2","2-3"), times = 27)
Sanpablo_incrementos$Tratamiento <- rep(c("E","D","A","D","E","A","D","A","E"), each=2, times=3)

#Dg
Sanpablo %>% select(Dgac) %>% unlist %>% .[-ac] -> Sanpablo_incrementos$Dgac
Sanpablo %>% select(Dgdc) %>% unlist %>% .[-dc] -> Sanpablo_incrementos$Dgdc
Sanpablo_incrementos %>% mutate(Dgi = Dgac - Dgdc) -> Sanpablo_incrementos

#H
Sanpablo %>% select(Hgac) %>% unlist %>% .[-ac] -> Sanpablo_incrementos$Hac
Sanpablo %>% select(Hgdc) %>% unlist %>% .[-dc] -> Sanpablo_incrementos$Hdc
Sanpablo_incrementos %>% mutate(Hi = Hac - Hdc) -> Sanpablo_incrementos

#AB
Sanpablo %>% select(ABac) %>% unlist %>% .[-ac] -> Sanpablo_incrementos$ABac
Sanpablo %>% select(ABdc) %>% unlist %>% .[-dc] -> Sanpablo_incrementos$ABdc
Sanpablo_incrementos %>% mutate(ABi = ABac - ABdc) -> Sanpablo_incrementos

#V
Sanpablo %>% select(Vac) %>% unlist %>% .[-ac] -> Sanpablo_incrementos$Vac
Sanpablo %>% select(Vdc) %>% unlist %>% .[-dc] -> Sanpablo_incrementos$Vdc
Sanpablo_incrementos %>% mutate(Vi = Vac - Vdc) -> Sanpablo_incrementos

#W
Sanpablo %>% select(WacT) %>% unlist %>% .[-ac] -> Sanpablo_incrementos$WacT
Sanpablo %>% select(WdcT) %>% unlist %>% .[-dc] -> Sanpablo_incrementos$WdcT
Sanpablo_incrementos %>% mutate(Wi = WacT - WdcT) -> Sanpablo_incrementos

#limpio final
Sanpablo_incrementos %>% transmute(Sitio = "Sanpablo", Especie, Parcela, Inventario, Tratamiento, Dgi, Hi, ABi, Vi, Wi) -> Sanpablo_incrementos

```


```{r factores, message=F, warning=F}

#necesito convertir algunas variables a factores antes de hacer modelos
Sanpablo$TRATAMIENTO <- as.factor(Sanpablo$TRATAMIENTO)
Sanpablo$INVENTARIO <- as.factor(Sanpablo$INVENTARIO)

Lubia$TRATAMIENTO <- as.factor(Lubia$TRATAMIENTO)
Lubia$INVENTARIO <- as.factor(Lubia$INVENTARIO)

```

# Analisis {-}


```{r boxplot, message=F, warning=F, echo=F}

#codigo de boxplots

#bucles que hacen boxplots
#source("Analisis_2_graficas_boxplots.r")

```


## One-way anova, tukey test, barley test y boxplots de inventario {-}


```{r analisis de inventarios, message=F, warning=F,echo=F, results = 'asis'}

inventario <- c(1,2,3)
#variables de inventario 1
variable1 <- c("Nac","Dgac","Hgac", "ABac", "Vac", "WacT")
#variables de inventarios 2 y 3
variable23 <- c("Ndc","Dgdc","Hgdc", "ABdc", "Vdc", "WdcT")

#los vectores que necesito despues
zpadj <- vector()
ypval <- vector()
xprf1 <- vector()


#bucle de analisis
for (s in sitios){
  for (i in inventario){
    for (a in arboles){
      ifelse(i==1, variable <- variable1, variable <- variable23)
      
      for(b in variable){
        if (a=="P. pinaster + Q. pirenaica"&&((b=="Dgac"|b=="Hgac")|(b=="Dgdc"|b=="Hgdc"))) next
        
      
        data <- filter(get(s), INVENTARIO==i, Especie==a)

        #analisis de la varianza, para ver si el tratamiento es significativo
        anova_one_way <- aov(get(b)~TRATAMIENTO, data = data)
        x <- summary(anova_one_way)

        xtable(x) %>%
          kable(caption = str_c("<center><strong>", s,i,", " ,a,", ", b, " ~ TRATAMIENTO", " anova", "<strong><center>")) %>%  
          kable_styling(full_width = T) %>% print
      
      #comparación de medias por pares
        x <- TukeyHSD(anova_one_way)
        x$TRATAMIENTO -> z
        z %>% as.data.frame() -> z
        z %>% 
        kable(caption = str_c("<center><strong>", s,i,", " ,a,", ", b, " ~ TRATAMIENTO", " Tukey test", "<strong><center>")) %>% 
          column_spec(5, background = ifelse(z$`p adj` < 0.05001, "red", z$`p adj`)) %>% kable_styling(full_width = T) %>% print
       
        #Bartlett test of homogeneity of variances
        x <- bartlett.test(get(b) ~ TRATAMIENTO, data = data)
        x[1:3] %>% unlist %>% 
          data.frame() %>% 
          rownames_to_column() %>% 
          pivot_wider(names_from = rowname, values_from=".") -> y
        
        y %>% kable(caption = str_c("<center><strong>", s,i,", " ,a,", ", b, " ~ TRATAMIENTO", " Bartlett test", "<strong><center>"))  %>% column_spec(3,background = ifelse(y$p.value < 0.05001, "red", y$p.value)) %>%  kable_styling(full_width = T) %>% print
        
        #boxplot
         g <- get(s) %>% 
        filter(Especie == a) %>% 
        filter(INVENTARIO==i) %>% 
        ggplot(aes(x = TRATAMIENTO, 
                   y = get(b))) +
        geom_boxplot() +
        geom_jitter(shape = 15,
                    color = "steelblue",
                    position = position_jitter(0.21)) +
        theme_classic()+
        ylab(b)+
        theme(plot.title = element_text(hjust = 0.5)) +
        ggtitle(label = str_c(s,", ",a, ", ", b, "~ Tratamiento, inventario ", i))
      
        print(g)

      }  
    }
  }
}



```



## Grafica qqplot de residuales de inventarios {-}

```{r qq grafica, message=F, warning=F, results='asis', echo=F, eval=F}

#bucle de grafica qq plot
for (s in sitios){
  for (i in inventario){
    for (a in arboles){
      ifelse(i==1, variable <- variable1, variable <- variable23)
      
      for(b in variable){
        if (a=="P. pinaster + Q. pirenaica"&&((b=="Dgac"|b=="Hgac")|(b=="Dgdc"|b=="Hgdc"))) next
        
        data <- filter(get(s), INVENTARIO==i, Especie==a)
        
        #Create a QQ plot of residuals
        model  <- lm(get(b) ~ TRATAMIENTO, data = data)
        g <- ggqqplot(residuals(model), 
                      title = str_c(s, a, b, "~ TRATAMIENTO, Inventario",i, sep = " "))
        print(g)
        plot(model, 1)
        
      }
    }
  }
}

```



## Analisis de incrementos {-}

```{r analisis de incrementos, results='asis', echo=F}

variable <- c("Dgi", "Hi", "ABi", "Vi", "Wi")
sitios_i <- c("Sanpablo_incrementos", "Lubia_incrementos")
inventario <- c("1-2","2-3")

#bucle de analisis
for (s in sitios_i){
  for (i in inventario){
    for (a in arboles){
      for(b in variable){
        if (a=="P. pinaster + Q. pirenaica"&&((b=="Dgi"|b=="Hi"))) next
        
        data <- filter(get(s), Inventario==i, Especie==a)
  
      anova_one_way <- aov(get(b)~Tratamiento, data = data)
      x <- summary(anova_one_way)
      #vector 1
      x <- x[[1]]
      xprf1 <- c(xprf1, x$`Pr(>F)`[1])
  
      xtable(x) %>%
            kable(caption = str_c("<center><strong>", s,i,", " ,a,", ", b, " ~ TRATAMIENTO", " anova", "<strong><center>")) %>%  
          kable_styling(full_width = T) %>% print
      
      #comparación de medias por pares
        x <- TukeyHSD(anova_one_way)
        x$Tratamiento -> z
        z %>% as.data.frame() -> z
        #vector2
        zpadj <- c(zpadj,z$`p adj`)
        
        z %>% 
        kable(caption = str_c("<center><strong>", s,i,", " ,a,", ", b, " ~ TRATAMIENTO", " Tukey test", "<strong><center>")) %>% 
          column_spec(5, background = ifelse(z$`p adj` < 0.05001, "red", z$`p adj`)) %>% kable_styling(full_width = T) %>% print
        
       
        #Bartlett test of homogeneity of variances
        x <- bartlett.test(get(b) ~ Tratamiento, data = data)
        x[1:3] %>% unlist %>% 
          data.frame() %>% 
          rownames_to_column() %>% 
          pivot_wider(names_from = rowname, values_from=".") -> y
        #vector 3        
        ypval <- c(ypval, y$p.value)

        
        y %>% kable(caption = str_c("<center><strong>", s,i,", " ,a,", ", b, " ~ Tratamiento", " Bartlett test", "<strong><center>"))  %>% column_spec(3,background = ifelse(y$p.value < 0.05001, "red", y$p.value)) %>%  kable_styling(full_width = T) %>% print
      
      }
    }
  }
}



```


# Tablas de valores de analisis {-}

```{r, echo=F, warning=F, message=F}

#aqui se repiten bucles una vez mas para guardar parametros de analisis en variable y imprimir luego en tabla
#inventarios primero

inventario <- c(1,2,3)
#variables de inventario 1
variable1 <- c("Nac","Dgac","Hgac", "ABac", "Vac", "WacT")
#variables de inventarios 2 y 3
variable23 <- c("Ndc","Dgdc","Hgdc", "ABdc", "Vdc", "WdcT")

#los vectores que necesito despues, en buckle
zpadj <- vector()
ypval <- vector()
xprf1 <- vector()

#bucle de analisis
for (s in sitios){
  for (i in inventario){
    for (a in arboles){
      ifelse(i==1, variable <- variable1, variable <- variable23)
      
      for(b in variable){
        if (a=="P. pinaster + Q. pirenaica"&&((b=="Dgac"|b=="Hgac")|(b=="Dgdc"|b=="Hgdc"))) next
        
      
        data <- filter(get(s), INVENTARIO==i, Especie==a)
  
      anova_one_way <- aov(get(b)~TRATAMIENTO, data = data)
      x <- summary(anova_one_way)
      #vector 1
      x <- x[[1]]
      xprf1 <- c(xprf1, x$`Pr(>F)`[1])
      
      #comparación de medias por pares
        x <- TukeyHSD(anova_one_way)
        x$TRATAMIENTO -> z
        z %>% as.data.frame() -> z
        #vector2
        zpadj <- c(zpadj,z$`p adj`)
      
       
        #Bartlett test of homogeneity of variances
        x <- bartlett.test(get(b) ~ TRATAMIENTO, data = data)
        x[1:3] %>% unlist %>% 
          data.frame() %>% 
          rownames_to_column() %>% 
          pivot_wider(names_from = rowname, values_from=".") -> y
        #vector 3        
        ypval <- c(ypval, y$p.value)

      }
    }
  }
}

#creacion de tabla de suma de valores de analisis
analisis_sum_inventarios <- tibble(.rows = 288)
analisis_sum_inventarios$sitio <- rep(sitios, each=144)
analisis_sum_inventarios$inventario <- rep(inventario, each=48, times=2)
analisis_sum_inventarios$arboles <- rep(c(rep(c("Pinus pinaster","Quercus pirenaica"), each=18),rep("P. pinaster + Q. pirenaica", each=12)),times=6)

analisis_sum_inventarios$variable <- rep(c(rep(variable1,each=3,times=2), rep(c("Nac", "ABac", "Vac","WacT"),each=3), rep(c(rep(variable23,each=3,times=2), rep(c("Ndc", "ABdc", "Vdc", "WdcT"),each=3)),times=2)), times=2)

analisis_sum_inventarios$anova_p <- rep(c(xprf1), each=3)
analisis_sum_inventarios$tukey_variable <- rep(c("D-A", "E-A", "E-D"), times = 96)
analisis_sum_inventarios$tukey_p <- zpadj
analisis_sum_inventarios$bartlett_p <- rep(c(ypval), each=3)


#otra vez, reset de vectores
zpadj <- vector()
ypval <- vector()
xprf1 <- vector()

variable <- c("Dgi", "Hi", "ABi", "Vi", "Wi")
sitios_i <- c("Sanpablo_incrementos", "Lubia_incrementos")
inventario <- c("1-2","2-3")

#bucle de analisis de incrementos
for (s in sitios_i){
  for (i in inventario){
    for (a in arboles){
      for(b in variable){
        if (a=="P. pinaster + Q. pirenaica"&&((b=="Dgi"|b=="Hi"))) next
        
        data <- filter(get(s), Inventario==i, Especie==a)
  
      anova_one_way <- aov(get(b)~Tratamiento, data = data)
      x <- summary(anova_one_way)
      #vector 1
      x <- x[[1]]
      xprf1 <- c(xprf1, x$`Pr(>F)`[1])
      
      #comparación de medias por pares
        x <- TukeyHSD(anova_one_way)
        x$Tratamiento -> z
        z %>% as.data.frame() -> z
        #vector2
        zpadj <- c(zpadj,z$`p adj`)
      
       
        #Bartlett test of homogeneity of variances
        x <- bartlett.test(get(b) ~ Tratamiento, data = data)
        x[1:3] %>% unlist %>% 
          data.frame() %>% 
          rownames_to_column() %>% 
          pivot_wider(names_from = rowname, values_from=".") -> y
        #vector 3        
        ypval <- c(ypval, y$p.value)

      }
    }
  }
}


#creacion de tabla de suma de valores de analisis
analisis_sum_incrementos <- tibble(.rows = 156)
analisis_sum_incrementos$sitio <- rep(sitios_i, each=78)
analisis_sum_incrementos$inventario <- rep(inventario, each=39, times=2)
analisis_sum_incrementos$arboles <- rep(c(rep(c("Pinus pinaster","Quercus pirenaica"), each=15),rep("P. pinaster + Q. pirenaica", each=9)),times=4)
analisis_sum_incrementos$variable <- rep(c(rep(variable, each=3, times=2), rep(c("ABi", "Vi", "Wi"), each=3)), times=4)

analisis_sum_incrementos$anova_p <- rep(c(xprf1), each=3)
analisis_sum_incrementos$tukey_variable <- rep(c("D-A", "E-A", "E-D"), times = 52)
analisis_sum_incrementos$tukey_p <- zpadj
analisis_sum_incrementos$bartlett_p <- rep(c(ypval), each=3)
```


```{r las tablas, echo=F}

analisis_sum_inventarios %>% 
  mutate_all(~cell_spec(.x, color = ifelse(.x < 0.05, "red"," black"))) %>%
    kable(escape = F) %>%
    kable_classic()


analisis_sum_incrementos %>% 
  mutate_all(~cell_spec(.x, color = ifelse(.x < 0.05, "red"," black"))) %>%
    kable(escape = F) %>%
    kable_classic()

#write_csv2(analisis_sum_inventarios, "analisis_sum_inventarios.csv")
#write_csv2(analisis_sum_incrementos, "analisis_sum_incrementos.csv")

```

## Grafica de relacion entre AB y V / W {-}

```{r}

Lubia_incrementos %>% 
  filter(Especie=="Pinus pinaster") %>% 
  ggplot(aes(x = ABi/max(ABi), 
             y = Vi/max(Vi)))+
  geom_point(aes(shape = Inventario))+
  geom_smooth(formula = y~log(x),
              method = lm, 
              se = F)+
  scale_x_reverse()+
  theme_classic()

```


